臺灣苗栗地方法院刑事判決              100年度易字第771號
公  訴  人  臺灣苗栗地方法院檢察署檢察官
被      告  譚麗華
上列被告因過失傷害案件，經檢察官聲請簡易判決處刑（100 年
度偵字第3775號），本院認有刑事訴訟法第451 條之1 第4 項但
書第3 款情形，不應以簡易判決處刑，改依通常訴訟程序，茲判
決如下：
    主  文
本件公訴不受理。
    理  由
一、本件聲請簡易判決處刑意旨詳如附件所載。
二、按告訴乃論之罪，告訴人於第一審辯論終結前得撤回其告訴
    ，又告訴經撤回者，應諭知不受理之判決，並得不經言詞辯
    論為之，刑事訴訟法第238 條第1 項、第303 條第3 款、第
    307 條，分別定有明文。
三、查本件被告譚麗華過失傷害案件，經檢察官聲請以簡易判決
    處刑認係觸犯刑法第284 條第1 項之過失傷害罪，依同法第
    287 條之規定，須告訴乃論。茲據告訴人撤回告訴，有聲請
    撤回告訴狀在卷可稽，依照首開說明，本件爰不經言詞辯論
    ，逕為諭知不受理之判決。
四、據上論斷，應依刑事訴訟法第452 條、第303 條第3 款、第
    307 條，判決如主文。
中    華    民    國   100    年    10    月    17    日
                  刑事第一庭    法  官  林靜雯
以上正本證明與原本無異。
如不服本判決應於收受判決後10日內向本院提出上訴書狀，並應
應敘述具體理由。其未敘述上訴理由者，應於上訴期間屆滿後20
日內向本院補提理由書（均須附繕本）「切勿逕送上級法院」。
告訴人或被害人如對本判決不服者，應具備理由請求檢察官上訴
，其上訴期間之計算係以檢察官收受判決正本之日期為準。
                                書記官  劉千瑄
中    華    民    國   100    年    10    月    17    日
附件：
臺灣苗栗地方法院檢察署檢察官聲請簡易判決處刑書
                                     100年度偵字第3775號
    被      告  譚麗華  女  50歲（民國○○年○○月○○日生）
                        住苗栗縣苑裡鎮苑港里3鄰苑港27之2
                        號
                        居苗栗縣苑裡鎮○○里○○鄰○○路
                        132之10號
                        國民身分證統一編號：Ｚ000000000號
上列被告因過失傷害案件，業經偵查終結，認為宜以簡易判決處
刑，茲將犯罪事實及證據並所犯法條分敘如下：
          犯罪事實
一、譚麗華與彭美芳前均為苗栗縣苑裡鎮○○里○○鄰○○路132
    之10號之分租房客。譚麗華本應注意於共用之走道處，應維
    護環境暢通、乾燥等安全，避免他人進出因而發生危險，竟
    疏未注意於此，於民國100年6月3日上午11時許，將濕毛巾
    鋪在臉盆擺在上址之公用走道上，致毛巾上因水未擰乾而滴
    濕走道地板，致彭美芳於同日下午4時許，自外返家經過上
    開走道之際，因地面濕滑致走路滑倒，因而受有產科創傷、
    產前狀況或合併症、腰痛完全流產伴有併發症等傷害。
二、案經彭美芳訴由苗栗縣警察局通霄分局報告偵辦。
        證據並所犯法條
一、訊據被告譚麗華固坦承臉盆上毛巾係伊早上11點洗完擺放在
    上開走道上等情，惟矢口否認有何過失傷害犯行，辯稱：他
    擰乾才出門，伊不知道水如何來的云云。然查，上開犯罪事
    實，業據告訴人彭美芳及證人賴志維到庭證述明確，復有告
    訴人當場拍設之走廊水漬照片2張為證，證人即房東莊三車
    亦證稱：告訴人第一時間就打電話告訴伊在上開處所跌倒，
    其至現場有看到走廊上以臉上有臉盆與毛巾等語，是被告因
    其毛巾未擰乾而滴水至公用通道，而致告訴人彭美芳路過因
    濕滑倒地受傷，被告顯有過失，且被告之過失與告訴人所受
    傷害間有因果關係，被告所辯洵無足採，而告訴人所受傷害
    亦有光田綜合醫院診斷證明書1紙在卷可稽，被告犯嫌已堪
    認定。
二、核被告譚麗華所為，係犯刑法第284條第1項前段之過失傷害
    罪嫌。
三、依刑事訴訟法第451條第1項聲請逕以簡易判決處刑。
    此    致
臺灣苗栗地方法院
中    華    民    國   100    年    8     月    26    日
                              檢察官  葉  竹  鳳
本件證明與原本無異
中    華    民    國   100    年    9     月    1     日
                              書記官  王  素  真
所犯法條：刑法第284條第1項前段
附錄本案所犯法條
中華民國刑法第284條（過失傷害罪）
因過失傷害人者，處6月以下有期徒刑、拘役或5百元以下罰金，
致重傷者，處1年以下有期徒刑、拘役或5百元以下罰金。
從事業務之人，因業務上之過失傷害人者，處 1 年以下有期徒
刑、拘役或 1 千元以下罰金，致重傷者，處 3 年以下有期徒刑
、拘役或 2 千元以下罰金。